【裁判字號】    94,訴,1475
【裁判日期】    950227
【裁判案由】    毒品危害防制條例
【裁判全文】
臺灣彰化地方法院刑事判決              94年度訴字第1475號
公  訴  人  臺灣彰化地方法院檢察署檢察官
被      告  甲○○
上列被告因違反毒品危害防制條例案件，經檢察官提起公訴（94
年度毒偵字第2479號、第2752號），及移送併辦（94年度毒偵字
第6234號、第6235號），於本院準備程序中，被告就被訴事實為
有罪之陳述，經本院合議庭裁定依簡式審判程序審理，並判決如
下：
    主  文
甲○○連續施用第一級毒品，處有期徒刑玖月，扣案之注射針筒
肆支、塑膠鏟管貳支、塑膠袋個，均沒收之；又連續施用第二
級毒品，處有期徒刑陸月；應執行有期徒刑壹年貳月，扣案之注
射針筒肆支、塑膠鏟管貳支、塑膠袋個，均沒收之。
    事  實
一、甲○○於民國八十九年間曾因施用毒品案件，經送觀察、勒
    戒後，認無繼續施用毒品之傾向，於八十九年二月十五日執
    行完畢釋放。竟仍不知悔改，復於前開觀察、勒戒執行完畢
    釋放後五年內，基於施用第一級毒品海洛因之概括犯意，自
    八十九年底起，至九十五年一月十九日止，在其位於彰化縣
    二林鎮○○里路東巷二十二號之住處、彰化縣埤頭鄉○○路
    某處、彰化縣北斗鎮河濱公園等地，以將海洛因摻水溶解後
    ，再以針筒注射手臂血管之方式，連續施用第一級毒品海洛
    因多次，施用頻率約為每二天至三天施用一次。又另行起意
    ，基於施用第二級毒品甲基安非他命之概括犯意，於前揭時
    間、地點，以將甲基安非他命置於玻璃球內，用火燒烤而吸
    其產生之煙霧方式，連續施用第二級毒品甲基安非他命多次
    ，無固定施用頻率。嗣為警查獲，並扣得其所有、供施用第
    一級毒品所用之注射針筒四支、塑膠鏟管二支、塑膠袋三個
    ，始知悉上情。
二、案經彰化縣警察局二林分局報告臺灣彰化地方法院檢察署檢
    察官偵查起訴。
    理  由
一、被告於準備程序中，就被訴事實為有罪之陳述，且所犯係死
    刑、無期徒刑、最輕本刑為三年以上有期徒刑以外之罪，經
    本院合議庭依刑事訴訟法第二百七十三條之一第一項之規定
    ，裁定由法官一人獨任進行簡式審判程序，先此敘明。
二、訊據被告對於上揭犯罪事實坦承不諱，且其到案後經警採集
    尿液送驗結果，確呈嗎啡陽性反應（施用海洛因者會在其體
    內代謝為嗎啡成分殘留，並經由尿液排出），及甲基安非他
    命陽性反應，有彰化縣衛生局煙毒尿液檢驗成績書附卷可稽
    ，足徵被告自白與事實相符。而被告前因施用毒品案件，經
    送觀察、勒戒後，認無繼續施用毒品之傾向，於八十九年二
    月十五日執行完畢釋放一節，有臺灣高等法院被告前案紀錄
    表可證，本案事實已臻明確，被告犯行，洵堪認定。
三、查被告前因施用毒品案件，經觀察、勒戒執行完畢釋放後，
    五年內再施用第一級毒品海洛因、第二級毒品甲基安非他命
    ，核其所為，係犯毒品危害防制條例第十條第一項之施用第
    一級毒品罪及同條第二項之施用第二級毒品罪。其為供自己
    施用之目的而持有上開毒品，其於施用前後持有海洛因、甲
    基安非他命之低度行為，應為施用之高度行為所吸收，不另
    論罪。又其先後多次施用第一級毒品、第二級毒品犯行，時
    間緊接，方法相同，觸犯構成要件相同之罪名，均係基於概
    括犯意反覆為之，各為連續犯，應各依刑法第五十六條規定
    以一罪論，並分別加重其刑。另其所犯上開二罪間，犯意個
    別，行為互殊，應分論併罰。公訴人雖僅就被告自九十三年
    二月間某日起，至九十四年五月二十七日上午八時許止，連
    續施用第一級毒品海洛因之犯行；及其於九十四年五月十二
    日往前回溯九十六小時內某時，及同年月二十七日往前回溯
    九十六小時內某時，施用第二級毒品甲基安非他命二次之犯
    行，提起公訴，然被告其餘如事實欄所載多次施用第一級、
    第二級毒品之犯行，及移送併辦部分（臺灣彰化地方法院檢
    察署九十四年度毒偵字第六二三四號、第六二三五號），因
    與起訴部分具有連續犯之裁判上一罪關係，為起訴效力所及
    ，本院自應併予審理。爰審酌被告曾因施用毒品案件接受觀
    察、勒戒後，猶不思戒絕，革除陋習，仍再犯本件施用第一
    級毒品、第二級毒品犯行，素行不佳，惟坦承犯行，態度良
    好，再兼衡被告犯罪之動機、目的、手段、品行、生活狀況
    、智識程度等一切情狀，量處如主文所示之刑，並定其應執
    行之刑。扣案之注射針筒四支、塑膠鏟管二支、塑膠袋三個
    ，係被告所有、供其施用第一級毒品海洛因所用之物，業據
    被告自承在卷，應依刑法第三十八條第一項第二款規定，沒
    收之。至本案另扣得之白色粉末一包（毛重０．五公克），
    經法務部調查局鑑定結果，其中並無法定毒品成分，非屬違
    禁物，爰不併宣告沒收銷燬之，附此敘明。
據上論斷，應依刑事訴訟法第二百七十三條之一第一項、第二百
九十九條第一項前段，毒品危害防制條例第十條第一項、第二項
，刑法第十一條前段、第五十六條、第五十一條第五款、第三十
八條第一項第二款，判決如主文。
本案經檢察官何蕙君到庭執行職務。
中    華    民    國    95    年    2     月    27    日
                  刑事第二庭          法  官    王昌鑫
以上正本證明與原本無異。
如不服本判決，應於判決送達後十日內向本院提出上訴狀 (須附
繕本 )。
中    華    民    國    95    年    2     月    27    日
                                      書記官    陳文俊


司法院資訊處製作；財團法人民間司法改革基金會備份。
